臺灣屏東地方法院民事裁定　　　　　　　 94年度簡抗字第3號
抗　告　人　乙○○
相　對　人　合作金庫銀行股份有限公司
法定代理人　梁成金
相　對　人　甲○○
相　對　人　申來加油站有限公司
法定代理人　林美玲
上列當事人間停止執行事件，對於民國94年5 月17日本院屏東屏
東簡易庭94年度屏簡聲字第8 號裁定提起抗告，本院裁定如下：
    主  文
抗告駁回。
抗告程序費用由抗告人負擔。
    理  由
一、抗告意旨略以：本院以91年度執字第16999 號強制執行事件
    查封相對人即債務人申來加油站有限公司（下稱申來公司）
    所有坐落屏東縣屏東市○○段1267地號土地、其上同段631
    建號房屋及增建涼棚、工作亭、油槽等物。惟上開執行標的
    物中之增建涼棚、工作亭、油槽等物（下稱系爭增建）乃抗
    告人所有，抗告人業已向本院提起94年度屏簡字第195 號第
    三人異議之訴，並據以聲請裁定停止系爭增建之強制執行程
    序，經原法院裁定抗告人供擔保新台幣（下同）175 萬8 千
    元後，准予停止該強制執行程序。然系爭增建之第二次拍賣
    最低拍賣價格為28萬元，抗告人僅聲請停止拍賣系爭增建，
    原法院所定擔保金額顯有過高，爰請求廢棄原裁定，為減少
    擔保金額之停止執行裁定。
二、按有回復原狀之聲請，或提起再審或異議之訴，或對於和解
    為繼續審判之請求，或提起宣告調解無效之訴，撤銷調解之
    訴，或對於許可強制執行之裁定提起抗告時，法院因必要情
    形或依聲請定相當並確實之擔保，得為停止強制執行之裁定
    ，強制執行法第18條第2 項定有明文。是原法院以抗告人提
    起第三人異議之訴，合於上開規定，准許其停止執行之聲請
    ，自屬有據。故本件應審酌者，係原法院所定停止執行之擔
    保金額是否妥適？
三、經查：
（一）按法院依強制執行法第18條第2 項定擔保金額，而為准許
      停止強制執行之裁定者，該項擔保係備供債權人因停止執
      行所受損害之賠償，其數額應依標的物停止執行後，債權
      人未能即時受償或利用該標的所受之損害額，或因另供擔
      保強制執行所受之損害額定之，非以標的物之價值或其債
      權額為依據，最高法院87年度台抗字第164 號、86年度台
      抗字第442 號裁判足資參照。
（二）本件抗告人所聲請停止強制執行之系爭增建，雖僅為建物
      項編號2 所列增建「涼棚、工作亭及油槽」部分，惟觀之
      本院91年度執字第16999 號強制執行事件，其執行標的物
      為債務人申來公司所有之前開第1267地號土地、其上同段
      631 建號房屋及系爭增建，而系爭增建之鋼筋混凝土造油
      槽乃埋設在1267地號地面以下；系爭增建之涼棚其部分支
      架固定在631 建號房屋上、部分支架固定在系爭增建之工
      作亭上；系爭增建之工作亭則與631 建號房屋相連接，有
      上開執行卷及所附鑑估報告書一份等在卷可稽（見該執行
      卷第63至71頁），足證系爭增建與1267地號土地、631 建
      號房屋均係供作加油站一體使用，故依其結構、使用狀況
      、經濟機能等情狀，系爭增建與1267地號土地、631 建號
      房屋顯有高度依存、密不可分之關係。又系爭增建與上開
      1267地號土地、631 建號房屋業經本院執行處定為合併拍
      賣，此有上開執行卷在卷可按，故系爭增建如停止強制執
      行，勢必造成1267地號土地、631 建號房屋亦無法繼續執
      行，即整體強制執行程序實際上陷於停止執行之狀態，致
      拖延債權人受償時程，是審酌擔保金額自不得僅以提起第
      三人異議之訴之標的物為限。
（三）又上開強制執行事件進行中，抗告人曾於92年10月27日以
      本院92年度屏簡字第430 號提起第三人異議之訴，並以本
      院92年度屏簡聲字第28號聲請供擔保停止執行，業經本院
      准許在案，該第三人異議之訴歷經抗告人等二次合意停止
      訴訟，終因抗告人二次遲誤辯論期日，依法於94年4 月6
      日視為撤回結案，此據本院調取本院92年度屏簡字第430
      號卷宗核閱無誤，足證上開第三人異議之訴確因抗告人多
      次聲請停止訴訟並遲誤期日，而歷經一年六月無法審結。
（四）綜上，原審審酌相對人合作金庫股份有限公司即債權人之
      債權額為2,300 萬元，而本院91年度執字第16999 號強制
      執行程序查封拍賣相對人申來公司所有前揭土地、房屋、
      增建之合併拍賣第二拍最低底價為1,172 萬元，而認相對
      人因系爭增建停止執行之損害，相當於上開全部執行標的
      物不能同時執行所受遲延利息之損害，若其二個審級所需
      之訴訟期間為三年（參考抗告人前開第三人異議之訴所需
      訴訟期間），以法定利率週年利率5 ％計算利息，其所受
      利息損害約為1,758,000 元（計算式：11,720,000×0.05
       ×3= 1,758,000）， 並據此裁定命抗告人提供擔保，經
      核尚屬妥適，抗告人請求減核擔保金，為無理由，應予駁
      回。
四、據上論結，本件抗告為無理由，依強制執行法第30條之1 ，
    民事訴訟法第436 條之1 第3 項、第449 條第1 項、第95條
    、第78條，裁定如主文。
中　　華　　民　　國　　94　　年　　 6 　　月　　1　　日
                  民事第一庭    審判長法　官　羅心芳
                                      法　官　林雅莉
                                      法　官　翁世容
正本係照原本作成。
本裁定不得再抗告。
                                      書記官　溫訓暖
中　　華　　民　　國　　94　　年　　6 　　月　　3 　　日
